臺灣高等法院高雄分院刑事裁定
111年度毒抗字第322號
抗  告  人  
即  被  告  譚蓓華



上列抗告人因檢察官聲請觀察勒戒案件，不服臺灣橋頭地方法院
中華民國111年9月19日裁定(111年度毒聲字第457號)，提起抗告
，本院裁定如下：
    主  文
抗告駁回。
    理  由
一、本件原裁定的內容主要為：抗告人即被告譚蓓華（下稱被告
    ）基於施用第二級毒品的犯罪故意，先後於：㈠民國109年11
    月6日晚上10點左右，在其位於高雄市○○區○○路000號的居所
    ，施用甲基安非他命1次；㈡111年4月19日下午3點25分回溯7
    2小時內的某時間點，在不詳處所，施用甲基安非他命1次。
    經警方查獲後，檢察官聲請裁定將被告送勒戒處所觀察、勒
    戒，原審認檢察官聲請與卷內事證及毒品危害防制條例第20
    條第3項、第1項規定相符，故裁定被告「令入勒戒處所觀察
    、勒戒，其期間不得逾2月」。
二、被告雖對原裁定提起抗告，但其抗告狀中並未記載任何理由
    ，之後經本院去電促其儘速補提抗告理由，但其仍未於所陳
    明的期限內向本院提出。
三、依據毒品危害防制條例第20條第1、3項規定，非觀察、勒戒
    或強制戒治執行完畢釋放後3年內再犯施用第一、二級毒品
    罪者，檢察官應聲請法院裁定令被告入勒戒處所觀察、勒戒
    。又毒品危害防制條例第20條第3項：「依前項規定為觀察
    、勒戒或強制戒治執行完畢釋放後，3年後再犯第10條之罪
    者，適用前2項之規定」，其所謂「3年後再犯」，是指本次
    再犯距最近1次觀察、勒戒或強制戒治執行完畢釋放已經超
    過3年者，就符合其規定要件，不因其間有無犯第10條之罪
    經起訴、判刑或執行而受影響（最高法院109年度台上字第3
    826號刑事判決可作為參考）。
四、本件被告於前述一、㈠及一、㈡所載時間、地點，分別施用甲
    基安非他命1 次，而均犯毒品危害防制條例第10條第2 項的
    施用第二級毒品罪，有被告於偵查中就前述一、㈠犯行的自
    白、高雄市政府警察局保安警察大隊雷霆中隊偵辦毒品危害
    防制條例嫌疑人尿液採驗代碼對照表及正修科技大學超微量
    研究科技中心109年11月25日尿液檢驗報告、臺灣橋頭地方
    檢察署施用毒品犯尿液檢體監管紀錄表及台灣檢驗科技股份
    有限公司111年5月5日濫用藥物檢驗報告在卷可證，自可認
    定。至於被告於偵查中，雖辯稱其就前述一、㈡部分，施用
    甲基安非他命的時間為採尿前7至8天。然而，毒品施用後可
    檢出之時間，雖與服用劑量、服用頻率、尿液採集時間點、
    個人體質與代謝情況等因素有關，因個案而異；但依據2018
    年美國FDA 網站所公布之資料，施用甲基安非他命後於尿液
    中可檢出之時限為2至3天，此有衛生福利部食品藥物管理署
    108年1月31日FDA管字第1089000957號函文可為參考。因此
    ，被告前述所言，應非事實，其此部分施用甲基安非他命的
    時間，應為111年4月19日下午3點25分採尿時回溯72小時內
    的某時間點。
五、被告為前述施用第二級毒品犯行前，最近1次觀察、勒戒或
    強制戒治執行完畢的情形為：被告因施用毒品案件，經法院
    裁定而為觀察、勒戒後，因認有繼續施用毒品傾向，再經法
    院裁定強制戒治，於90年1 月11日執行完畢釋放，此有臺灣
    高等法院被告前案紀錄表可以證明。故本件被告之施用第二
    級毒品犯行，距離其最近1 次觀察、勒戒及強制戒治執行完
    畢釋放的時間，已經超過3 年，依據毒品危害防制條例第20
    條第3項規定及前述說明，被告應重為觀察、勒戒或強制戒
    治之治療。因此，原審所為裁定，顯屬於法有據。
六、被告雖就原裁定提起抗告，但並未陳明抗告理由，而如前所
    述，原裁定乃是依據法律明文規定所為，並無違誤。再者，
    原裁定以：「被告前述一、㈠所示犯行，前經檢察官為附命
    戒癮治療之緩起訴處分，而被告雖完成醫院戒癮治療課程，
    卻於緩起訴期間內之111年4月19日，採尿檢驗呈毒品陽性反
    應，且期間被告至臺灣橋頭地方檢察署接受約談及採尿監督
    的狀況不佳，有3次違規告誡紀錄，故經檢察官撤銷緩起訴
    處分確定，足見戒癮治療程序尚無法使被告戒絕毒癮，不宜
    再為機構外之處遇治療」，認檢察官向原審法院聲請觀察、
    勒戒，並無不合。而原審所持前述理由，經核與卷證資料相
    符，足證檢察官就本案所為之裁量決定，顯無裁量逾越、裁
    量濫用或裁量怠惰等裁量不合法的情形，則原審基於尊重檢
    察官的裁量權，准予檢察官所為聲請，因而裁定被告「令入
    勒戒處所觀察、勒戒，其期間不得逾2 月」，經核並無不當
    。從而，被告本件抗告並無理由，應予駁回。
七、依刑事訴訟法第412 條，裁定如主文。　
中　　華　　民　　國　　111 　年　　10　　月　　31　　日
                      刑事第四庭審判長法  官  黃建榮
                                      法  官  李嘉興
                                      法  官  陳君杰
以上正本證明與原本無異。
不得再抗告。
中　　華　　民　　國　　111 　年　　10　　月　　31　　日
　　　　　　　　　　　　　　　　　　　書記官  吳璧娟